臺灣臺北地方法院民事判決　　　　　　 99年度簡上字第283號
上　訴　人　黃美雲
訴訟代理人　鄭順仁
被上訴人　　魯　方
上列當事人間損害賠償事件，上訴人對於中華民國99年3月16日
本院新店簡易庭98年度店簡字第1859號第一審判決提起上訴，本
院於99年12月29日辯論終結，判決如下：
    主  文
上訴駁回。
第二審訴訟費用新臺幣壹仟伍佰元由上訴人負擔。
    事實及理由
一被上訴人起訴主張：被上訴人於民國98年1 月3 日上午11點20
  分左右，在臺北市○○區○○街156 巷24號被上訴人住處前，
  因停車糾紛與上訴人發生口角爭執，上訴人當場以「王八蛋、
  不要臉」等語侮辱被上訴人，致被上訴人名譽受損，學生減少
  ，收入損失新臺幣（下同）15萬元，另因出庭而無法工作，減
  少收入10萬元，及請求精神慰撫金25萬元，爰依侵權行為之法
  則，求為判命上訴人給付被上訴人50萬元之判決。
二上訴人則以：被上訴人提供不實照片予臺北市政府警察局文山
  第二分局，企圖誤導司法偵查方向，而臺灣臺北地方法院檢察
  署未盡舉證責任，臺灣高等法院第二審刑事判決復均未明確記
  載犯罪事實，且未勘驗光碟，該光碟包括二部分，第一段係事
  發後警察到場處理之情形，第二段係上訴人與訴訟代理人於警
  局接受詢問時之錄音。又被上訴人與證人周美綸關係不正常等
  語，資為抗辯。
三原審為被上訴人部分勝訴之判決，即判命上訴人應給付被上訴
  人2 萬元，並駁回被上訴人其餘之訴（被上訴人就其敗訴部分
  未提起上訴，已告確定）。上訴人就敗訴部分不服提起上訴，
  並於本院上訴聲明：(一)原判決不利上訴人部分廢棄。(二)上開廢
  棄部分，被上訴人在第一審之訴駁回。被上訴人則答辯聲明：
  上訴駁回。
四本院之判斷：
(一)按因故意或過失，不法侵害他人之權利者，負損害賠償責任。
  民法第184 條第1 項前段定有明文。本件上訴人於前述時、地
  因停車糾紛與被上訴人發生口角爭執，上訴人當場以「王八蛋
  、不要臉」等語侮辱被上訴人之事實，業據被上訴人於本件刑
  事案件警詢、偵查及本院刑事庭審理時到庭結證，及證人周美
  綸於警詢、偵查及本院刑事庭審理時到庭結證明確，且上訴人
  前述公然侮辱犯行經本院刑事庭以98年度易字第1443號判決判
  處拘役50日，並經臺灣高等法院以98年度上易字第2447號判決
  駁回上訴確定等情，亦有上開刑事判決書附卷可稽（分見原審
  卷第23至27頁、第3 頁），且由本院調閱卷宗查明屬實，堪予
  採信。上訴人雖以：(1)被上訴人與證人周美綸於警詢均稱被上
  訴人係以00-00000000 撥打0000000000予證人周美綸，事後又
  改稱係撥打00-00000000 予證人周美綸，但00-00000000 係傳
  真機號碼，而通聯記錄僅能證明被上訴人與證人周美綸有通話
  之事實，但不能證明通話內容，二人顯有勾串。(2)證人蔡志鴻
  並未聽見上訴人辱罵被上訴人。(3)被上訴人稱其提供予警方之
  照片是警察到場前所拍攝，但事發當天並未下雨，照片卻出現
  水漬痕，上開刑事判決不公云云。惟查：(1)被上訴人於事發時
  以00-00000000 撥打00-00000000 與證人周美綸通話之情，此
  有通聯紀錄在卷可憑（本院卷第43頁），雖證人周美綸於警詢
  時稱被上訴人係撥打0000000000與其通話，至偵查中始改稱係
  撥打00-00000000 ，惟0000000000與00-00000000 均屬證人周
  美綸平日使用之電話，則其一時誤述所接聽電話之號碼，亦屬
  常情，且不影響其確於當時與被上訴人通話之事實，則證人周
  美綸在通話過程聽聞上訴人辱罵被上訴人之言詞，並於上開刑
  事案件偵、審過程結證在卷，自屬可採。又縱使00-00000000
  係傳真機號碼，但傳真機亦有通話功能，此為眾所週知之事實
  ，則上訴人空言指摘被上訴人與證人周美綸勾串證詞云云，顯
  乏據可徵，自無足採。(2)證人蔡志鴻雖於本院刑事庭證稱未聽
  見上訴人有何辱罵被上訴人之言詞，但無法據以推論上訴人無
  辱罵之言語。(3)上訴人質疑被上訴人提供之照片與當日實景不
  合云云，惟該照片未經本院刑事庭採為認定事實之證據，亦未
  採為判決基礎，顯與上訴人有無辱罵行為無涉。是上訴人所執
  前詞，均無理由。則被上訴人依侵權行為法則請求上訴人賠償
  慰撫金，自屬有據。
(二)次按不法侵害他人之身體、健康、名譽、自由、信用、隱私、
  貞操，或不法侵害其他人格法益而情節重大者，被害人雖非財
  產上之損害，亦得請求賠償相當之金額，民法第195 條第1 項
  前段定有明文。又慰撫金之多寡，應斟酌雙方之身分、地位、
  資力與加害程度，及其他各種情形核定相當之數額，該金額是
  否相當，自應依實際加害情形與被害人所受之痛苦及雙方之身
  分、地位、經濟狀況等關係決定之，最高法院著有51年臺上字
  第223 號判例意旨可參照。上訴人公然侮辱被上訴人之事實，
  前已詳述，衡諸一般社會通念，堪致被上訴人在精神、心理上
  感受難堪，足以貶損被上訴人之社會評價，而侵害被上訴人之
  名譽。本院審酌上訴人係因停車細故出言辱罵被上訴人，而被
  上訴人大學畢業，以音樂老師為職，上訴人則為專科畢業，從
  事居家照顧服務，及兩造之身份、地位、經濟能力、被上訴人
  所受痛苦程度等一切情狀，認原審命上訴人賠償2 萬元為適當
  ，應予准許。
五綜上而論，被上訴人依侵權行為之法則請求上訴人給付2 萬元
  部分，為有理由，應予准許。原審就此部分為被上訴人勝訴之
  判決，並依職權宣告假執行，於法並無不合。上訴意旨指摘原
  審判決此部分不當，聲明廢棄改判，為無理由，應予駁回。
六本件上訴人侵權行為事實之事證已臻明確，而上訴人所提光碟
  並無事發之畫面，其聲請勘驗光碟、重新訊問證人部分，核無
  必要。至兩造其餘主張陳述及所提之證據，經本院斟酌後，認
  均不足以影響本判決之結果，自無逐一詳予論駁之必要，併此
  敘明。
七上訴人應負擔之第二審訴訟費用額確定為1,500元。
八據上論結，本件上訴為無理由。依民事訴訟法第436 條之1 第
  3 項、第449 條第1 項、第78條，判決如主文。
中    華    民    國    100     年    1     月   26   日
                        民事第六庭審判長法  官  傅中樂
                                        法  官  姜悌文
                                        法  官  邱蓮華
以上正本係照原本作成。
本判決不得上訴。
中    華    民    國   100    年    1     月    26    日
                                        書記官  黃曼琳